【裁判字號】    89,易,65
【裁判日期】    890314
【裁判案由】    恐嚇
【裁判全文】
臺灣花蓮地方法院刑事判決                            八十九年度易字第六五號
    公  訴  人  臺灣花蓮地方法院檢察署檢察官
    被      告  丙○○
右列被告因涉犯恐嚇之家庭暴力案件，經檢察官提起公訴（八十八年度偵字第四三一
七號），本院判決如左：
    主  文
丙○○連續以加害生命之事，恐嚇他人致生危害於安全，處有期徒刑肆月，如易科罰
金以參佰元折算壹日。緩刑參年。
    事  實
一、丙○○基於恐嚇之概括犯意，於民國（下同）八十八年十一月二十六日下午十四
    時許，前往其父乙○○設於花蓮縣玉里鎮○○○街十九號之印刷廠內，因向其父
    索討金錢未果，乃持鐵畚簊打破該印刷場之大門玻璃（毀損部分未據告訴），並
    向其父恫稱：「你要是不給我錢，我就要放火燒房子」云云，而以此加害財產之
    事恐嚇乙○○使其心生畏懼，致生危害於安全。約十分鐘後，丙○○返回其花蓮
    縣玉里鎮○○路七巷二號家中，復持其家中農用之西瓜刀向其母甲○○揮來揮去
    ，並向甲○○恫稱：「你要是不給我錢，我就不讓你們活」云云，而以此加害生
    命之事恐嚇甲○○使其心生畏懼，致生危害於安全。嗣經乙○○報警循線查獲。
二、案經乙○○、甲○○訴由花蓮縣警察局玉里分局報請臺灣花蓮地方法院檢察署檢
    察官偵查起訴。
    理  由
一、訊之被告丙○○矢口否認右揭犯行，並辯稱：當天伊有喝酒，只有拿西瓜刀揮來
    揮去，且打破玻璃，但是並沒有恐嚇乙○○和甲○○等語。惟查，右揭犯罪事實
    業據被害人乙○○、甲○○迭於警訊、偵查及本院審理時指訴歷歷，且有現場照
    片四張附卷可稽，被告所辯顯係事後飾卸之詞，不足採信，本件事證明確，被告
    犯行洵堪認定，應予依法論科。
二、核被告丙○○恐嚇乙○○部分，係犯刑法第三百零五條之以加害財產之事，恐嚇
    他人致生危害於安全罪，而恐嚇甲○○部分係犯刑法第三百零五條之以加害生命
    之事，恐嚇他人致生危害於安全罪。被告前後二恐嚇行為，時間緊接，所犯罪名
    相同，顯係出於概括之犯意為之，為連續犯，爰依刑法第五十六條之規定以情節
    較重之以加害生命之事，恐嚇他人致生危害於安全一罪論，並加重其刑。爰審酌
    被告身為乙○○、甲○○之子，不知孝順其父母，反而因缺錢花用索錢未果而遷
    怒於乙○○、甲○○，並對其等恐嚇之大不敬行為，惟其事後已深具悔意，並當
    庭向乙○○、甲○○道歉，且獲得被害人原諒等一切情狀，量處如主文所示之，
    量處如主文所示之刑，並諭知易科罰金之折算標準。末查被告前未曾受有期徒刑
    以上刑之宣告，有台灣花蓮地方法院檢察署刑案資料查註紀錄表一紙附卷可稽，
    其犯罪後已深知悔悟，本院認其經此教訓後，當知警惕，應無再犯之虞，因認其
    所宣告之刑，以暫不執行為適當，併予宣告緩刑三年，以勵來茲而啟自新。
三、據上論斷，依刑事訴訟法第二百九十九條第一項前段，刑法第三百零五條、第五
    十六條、第四十一條、第七十四條第一款、罰金罰鍰提高標準條例第一條前段、
    第二條，判決如主文。
中      華      民      國    八  十  九    年    三    月    十  四    日
                              臺灣花蓮地方法院刑事庭
                                  法  官  林  國  泰
右正本證明與原本無異。
如對本判決不服，應於送達後十日內，向本院提出上訴狀。（應抄附繕本）
                                  法院書記官
中    華      民      國    八  十  九    年    三    月    二  十    日
附錄本判決論罪之法律條文：
刑法第三百零五條：
以加害生命、身體、自由、名譽、財產之事恐嚇他人，致生危害於安全者，處二年以
下有期徒刑、拘役或三百元以下罰金。


司法院資訊處製作；財團法人民間司法改革基金會備份。
